output/dictionaries/Medzuslovjansky_LatinicaEtimologicna.aff
SET UTF-8

TRY -ABCDEFGHIJKLMNOPQRSTUVWXYZčČžŽěĚšŠabcdefghijklmnopqrstuvwxyzđĐśŚęĘŕŔřŔťŤųŲåÅďĎľĽźŹćĆńŃȯȮėĖòÒèÈ

BREAK 1
BREAK =

NOSPLITSUGS

WORDCHARS -

FLAG long

COMPOUNDBEGIN xB
COMPOUNDEND xE
COMPOUNDPERMITFLAG xP
ONLYINCOMPOUND xO

MAP 13
MAP ćčc
MAP ęeěėèé
MAP ųu
MAP åa
MAP oȯòó
MAP đ(dž)
MAP ľlłĺ
MAP nňń
MAP rŕř
MAP tť
MAP dď
MAP sś
MAP źz

REP 51
REP tuty tutoj
REP e ę
REP t ť
REP č ć
REP e ě
REP e y
REP i y
REP y i
REP e je
REP y e
REP l lj
REP s ss
REP ě e
REP ljenje jeńje
REP ln ľn
REP nje ńje
REP j jų
REP og ogo
REP v u
REP ě je
REP je ě
REP y j
REP jedny jedin
REP oro rå
REP olo lå
REP nj nij
REP sistemom sistemojų
REP gleda ględě
REP gleda ględi
REP krov krv
REP česky čsky
REP gde kde
REP nemečesk němečsk
REP daby da_by
REP lej ljev
REP sa _sę
REP sja _sę
REP nedolgo ne_dȯlgo
REP ii iji
REP sofii zofiji
REP svjat svęt
REP ogo ojego
REP stč šč
REP št šč
REP lj lej
REP sl sel
REP rel ŕl
REP rj ŕ
REP ŕ rj
REP r ŕ
REP u ų

PFX zz Y 1
PFX zz 0 naj .

SFX AA Y 18
SFX AA 0 0/xPxE .
SFX AA o o/xPxBxO .
SFX AA ko či/xPxE .
SFX AA ko česa/xPxE .
SFX AA o a/xPxE .
SFX AA ko čese/xPxE .
SFX AA ko čij/xPxE .
SFX AA ko čes/xPxE .
SFX AA o u/xPxE .
SFX AA ko česi/xPxE .
SFX AA ko čah/xPxE .
SFX AA ko česah/xPxE .
SFX AA ko čam/xPxE .
SFX AA ko česam/xPxE .
SFX AA 0 m/xPxE .
SFX AA ko česem/xPxE .
SFX AA ko čami/xPxE .
SFX AA ko česami/xPxE .

SFX AB Y 78
SFX AB ti l .
SFX AB ti la .
SFX AB ti lo .
SFX AB ti li .
SFX AB sati šų .
SFX AB sati šem .
SFX AB sati šeš .
SFX AB sati še .
SFX AB sati šemȯ .
SFX AB sati šete .
SFX AB sati šųt .
SFX AB ti h .
SFX AB ti še .
SFX AB ti hmȯ .
SFX AB ti ste .
SFX AB ti hų .
SFX AB sati ši .
SFX AB sati šimȯ .
SFX AB sati šite .
SFX AB sati šųći .
SFX AB sati šųćego .
SFX AB sati šųćemu .
SFX AB sati šųćim .
SFX AB sati šųćem .
SFX AB sati šųćih .
SFX AB sati šųćimi .
SFX AB sati šųća .
SFX AB sati šųće .
SFX AB sati šemy .
SFX AB sati šemogo .
SFX AB sati šemomu .
SFX AB sati šemym .
SFX AB sati šemom .
SFX AB sati šemo .
SFX AB sati šema .
SFX AB sati šemų .
SFX AB sati šemoj .
SFX AB sati šemojų .
SFX AB sati šemi .
SFX AB sati šeme .
SFX AB sati šemyh .
SFX AB sati šemym .
SFX AB sati šemymi .
SFX AB sati šemo .
SFX AB ti vši .
SFX AB ti všego .
SFX AB ti všemu .
SFX AB ti všim .
SFX AB ti všem .
SFX AB ti vših .
SFX AB ti všimi .
SFX AB ti vša .
SFX AB ti všų .
SFX AB ti všej .
SFX AB ti všejų .
SFX AB ti vše .
SFX AB ti ny .
SFX AB ti nogo .
SFX AB ti nomu .
SFX AB ti nym .
SFX AB ti nom .
SFX AB ti ni .
SFX AB ti ne .
SFX AB ti nyh .
SFX AB ti nymi .
SFX AB ti na .
SFX AB ti nų .
SFX AB ti noj .
SFX AB ti nojų .
SFX AB ti no .
SFX AB ti ńje/xPxE .
SFX AB ti ńja/xPxE .
SFX AB ti ńju/xPxE .
SFX AB ti ńjem/xPxE .
SFX AB ti nij/xPxE .
SFX AB ti ńjam/xPxE .
SFX AB ti ńjami/xPxE .
SFX AB ti ńjah/xPxE .

SFX AC Y 11
SFX AC 0 0/xPxE .
SFX AC a o/xPxBxO .
SFX AC a y/xPxE .
SFX AC a ų/xPxE .
SFX AC a 0 .
SFX AC a ě/xPxE .
SFX AC 0 h/xPxE .
SFX AC 0 m/xPxE .
SFX AC a ojų/xPxE .
SFX AC 0 mi/xPxE .
SFX AC a o/xPxE .

SFX AD Y 4
SFX AD to ogo .
SFX AD to om .
SFX AD to omu .
SFX AD to ym .

SFX AE Y 28
SFX AE 0 0/xPxE .
SFX AE y o/xBxPxE .
SFX AE y a/xPxE .
SFX AE y ogo/xPxE .
SFX AE y ų/xPxE .
SFX AE y oj/xPxE .
SFX AE y om/xPxE .
SFX AE y omu/xPxE .
SFX AE 0 m/xPxE .
SFX AE y ojų/xPxE .
SFX AE y i/xPxE .
SFX AE y e/xPxE .
SFX AE 0 h/xPxE .
SFX AE 0 mi/xPxE .
SFX AE ky ši/zz .
SFX AE ky šego/zz .
SFX AE ky šemu/zz .
SFX AE ky šim/zz .
SFX AE ky šem/zz .
SFX AE ky še/zz .
SFX AE ky ša/zz .
SFX AE ky šų/zz .
SFX AE ky šej/zz .
SFX AE ky šejų/zz .
SFX AE ky ših/zz .
SFX AE ky šim/zz .
SFX AE ky šimi/zz .
SFX AE ky je/zz .

SFX AF Y 28
SFX AF 0 0/xPxE .
SFX AF y o/xBxPxE .
SFX AF y a/xPxE .
SFX AF y ogo/xPxE .
SFX AF y ų/xPxE .
SFX AF y oj/xPxE .
SFX AF y om/xPxE .
SFX AF y omu/xPxE .
SFX AF 0 m/xPxE .
SFX AF y ojų/xPxE .
SFX AF y i/xPxE .
SFX AF y e/xPxE .
SFX AF 0 h/xPxE .
SFX AF 0 mi/xPxE .
SFX AF eliky ęčši/zz .
SFX AF eliky ęčšego/zz .
SFX AF eliky ęčšemu/zz .
SFX AF eliky ęčšim/zz .
SFX AF eliky ęčšem/zz .
SFX AF eliky ęčše/zz .
SFX AF eliky ęčša/zz .
SFX AF eliky ęčšų/zz .
SFX AF eliky ęčšej/zz .
SFX AF eliky ęčšejų/zz .
SFX AF eliky ęčših/zz .
SFX AF eliky ęčšim/zz .
SFX AF eliky ęčšimi/zz .
SFX AF eliky ęče/xPxE .

SFX AG Y 97
SFX AG ti l .
SFX AG ti la .
SFX AG ti lo .
SFX AG ti li .
SFX AG ti jų .
SFX AG ti m .
SFX AG ti ješ .
SFX AG ti š .
SFX AG ti je .
SFX AG ti 0 .
SFX AG ti jemȯ .
SFX AG ti mo .
SFX AG ti jete .
SFX AG i e .
SFX AG ti jųt .
SFX AG ti h .
SFX AG ti še .
SFX AG ti hmȯ .
SFX AG ti ste .
SFX AG ti hų .
SFX AG ti j .
SFX AG ti jmȯ .
SFX AG ti jte .
SFX AG ti jųći .
SFX AG ti jųćego .
SFX AG ti jųćemu .
SFX AG ti jųćim .
SFX AG ti jųćem .
SFX AG ti jųćih .
SFX AG ti jųćimi .
SFX AG ti jųća .
SFX AG ti jųće .
SFX AG ti jemy .
SFX AG ti jemogo .
SFX AG ti jemomu .
SFX AG ti jemym .
SFX AG ti jemom .
SFX AG ti jemo .
SFX AG ti jema .
SFX AG ti jemų .
SFX AG ti jemoj .
SFX AG ti jemojų .
SFX AG ti jemi .
SFX AG ti jeme .
SFX AG ti jemyh .
SFX AG ti jemym .
SFX AG ti jemymi .
SFX AG ti jemo .
SFX AG ti my .
SFX AG ti mogo .
SFX AG ti momu .
SFX AG ti mym .
SFX AG ti mom .
SFX AG ti mo .
SFX AG ti ma .
SFX AG ti mų .
SFX AG ti moj .
SFX AG ti mojų .
SFX AG ti mi .
SFX AG ti me .
SFX AG ti myh .
SFX AG ti mym .
SFX AG ti mymi .
SFX AG ti vši .
SFX AG ti všego .
SFX AG ti všemu .
SFX AG ti všim .
SFX AG ti všem .
SFX AG ti vših .
SFX AG ti všimi .
SFX AG ti vša .
SFX AG ti všų .
SFX AG ti všej .
SFX AG ti všejų .
SFX AG ti vše .
SFX AG ti ny .
SFX AG ti nogo .
SFX AG ti nomu .
SFX AG ti nym .
SFX AG ti nom .
SFX AG ti ni .
SFX AG ti ne .
SFX AG ti nyh .
SFX AG ti nymi .
SFX AG ti na .
SFX AG ti nų .
SFX AG ti noj .
SFX AG ti nojų .
SFX AG ti no .
SFX AG ti ńje/xPxE .
SFX AG ti ńja/xPxE .
SFX AG ti ńju/xPxE .
SFX AG ti ńjem/xPxE .
SFX AG ti nij/xPxE .
SFX AG ti ńjam/xPxE .
SFX AG ti ńjami/xPxE .
SFX AG ti ńjah/xPxE .

SFX AH Y 5
SFX AH 0 0/xPxE .
SFX AH o o/xPxBxO .
SFX AH o a/xPxE .
SFX AH o u/xPxE .
SFX AH 0 m/xPxE .

SFX AI Y 78
SFX AI ti l .
SFX AI ti la .
SFX AI ti lo .
SFX AI ti li .
SFX AI ovati ujų .
SFX AI ovati ujem .
SFX AI ovati uješ .
SFX AI ovati uje .
SFX AI ovati ujemȯ .
SFX AI ovati ujete .
SFX AI ovati ujųt .
SFX AI ti h .
SFX AI ti še .
SFX AI ti hmȯ .
SFX AI ti ste .
SFX AI ti hų .
SFX AI ovati uj .
SFX AI ovati ujmȯ .
SFX AI ovati ujte .
SFX AI ovati ujųći .
SFX AI ovati ujųćego .
SFX AI ovati ujųćemu .
SFX AI ovati ujųćim .
SFX AI ovati ujųćem .
SFX AI ovati ujųćih .
SFX AI ovati ujųćimi .
SFX AI ovati ujųća .
SFX AI ovati ujųće .
SFX AI ovati ujemy .
SFX AI ovati ujemogo .
SFX AI ovati ujemomu .
SFX AI ovati ujemym .
SFX AI ovati ujemom .
SFX AI ovati ujemo .
SFX AI ovati ujema .
SFX AI ovati ujemų .
SFX AI ovati ujemoj .
SFX AI ovati ujemojų .
SFX AI ovati ujemi .
SFX AI ovati ujeme .
SFX AI ovati ujemyh .
SFX AI ovati ujemym .
SFX AI ovati ujemymi .
SFX AI ovati ujemo .
SFX AI ti vši .
SFX AI ti všego .
SFX AI ti všemu .
SFX AI ti všim .
SFX AI ti všem .
SFX AI ti vših .
SFX AI ti všimi .
SFX AI ti vša .
SFX AI ti všų .
SFX AI ti všej .
SFX AI ti všejų .
SFX AI ti vše .
SFX AI ti ny .
SFX AI ti nogo .
SFX AI ti nomu .
SFX AI ti nym .
SFX AI ti nom .
SFX AI ti ni .
SFX AI ti ne .
SFX AI ti nyh .
SFX AI ti nymi .
SFX AI ti na .
SFX AI ti nų .
SFX AI ti noj .
SFX AI ti nojų .
SFX AI ti no .
SFX AI ti ńje/xPxE .
SFX AI ti ńja/xPxE .
SFX AI ti ńju/xPxE .
SFX AI ti ńjem/xPxE .
SFX AI ti nij/xPxE .
SFX AI ti ńjam/xPxE .
SFX AI ti ńjami/xPxE .
SFX AI ti ńjah/xPxE .

SFX AJ Y 69
SFX AJ ti l .
SFX AJ ti la .
SFX AJ ti lo .
SFX AJ ti li .
SFX AJ iti jų .
SFX AJ ti m .
SFX AJ ti š .
SFX AJ ti 0 .
SFX AJ ti mȯ .
SFX AJ i e .
SFX AJ iti ęt .
SFX AJ ti h .
SFX AJ ti še .
SFX AJ ti hmȯ .
SFX AJ ti ste .
SFX AJ ti hų .
SFX AJ iti ęći .
SFX AJ iti ęća .
SFX AJ iti ęće .
SFX AJ ti my .
SFX AJ ti mogo .
SFX AJ ti momu .
SFX AJ ti mym .
SFX AJ ti mom .
SFX AJ ti mo .
SFX AJ ti ma .
SFX AJ ti mų .
SFX AJ ti moj .
SFX AJ ti mojų .
SFX AJ ti mi .
SFX AJ ti me .
SFX AJ ti myh .
SFX AJ ti mym .
SFX AJ ti mymi .
SFX AJ ti mo .
SFX AJ ti vši .
SFX AJ ti všego .
SFX AJ ti všemu .
SFX AJ ti všim .
SFX AJ ti všem .
SFX AJ ti vših .
SFX AJ ti všimi .
SFX AJ ti vša .
SFX AJ ti všų .
SFX AJ ti všej .
SFX AJ ti všejų .
SFX AJ ti vše .
SFX AJ iti jeny .
SFX AJ iti jenogo .
SFX AJ iti jenomu .
SFX AJ iti jenym .
SFX AJ iti jenom .
SFX AJ iti jeni .
SFX AJ iti jene .
SFX AJ iti jenyh .
SFX AJ iti jenymi .
SFX AJ iti jena .
SFX AJ iti jenų .
SFX AJ iti jenoj .
SFX AJ iti jenojų .
SFX AJ iti jeno .
SFX AJ iti jeńje/xPxE .
SFX AJ iti jeńja/xPxE .
SFX AJ iti jeńju/xPxE .
SFX AJ iti jeńjem/xPxE .
SFX AJ iti jenij/xPxE .
SFX AJ iti jeńjam/xPxE .
SFX AJ iti jeńjami/xPxE .
SFX AJ iti jeńjah/xPxE .

SFX AK Y 7
SFX AK 0 0/xPxE .
SFX AK a e/xPxBxO .
SFX AK a ų/xPxE .
SFX AK a e/xPxE .
SFX AK a i/xPxE .
SFX AK a ejų/xPxE .
SFX AK a o/xPxE .

SFX AL Y 11
SFX AL 0 0/xPxE .
SFX AL 0 o/xPxBxO .
SFX AL ȯk ky/xPxE .
SFX AL ȯk ka/xPxE .
SFX AL ȯk kov/xPxE .
SFX AL ȯk ku/xPxE .
SFX AL ȯk kah/xPxE .
SFX AL ȯk kam/xPxE .
SFX AL ȯk kom/xPxE .
SFX AL ȯk kami/xPxE .
SFX AL ȯk če/xPxE .

SFX AM Y 11
SFX AM 0 0/xPxE .
SFX AM a e/xPxBxO .
SFX AM a e/xPxE .
SFX AM a ų/xPxE .
SFX AM a 0 .
SFX AM a i/xPxE .
SFX AM 0 h/xPxE .
SFX AM 0 m/xPxE .
SFX AM a ejų/xPxE .
SFX AM 0 mi/xPxE .
SFX AM a o/xPxE .

SFX AN Y 9
SFX AN 0 0/xPxE .
SFX AN e e/xPxBxO .
SFX AN e a/xPxE .
SFX AN je ij/xPxE .
SFX AN e u/xPxE .
SFX AN e ah/xPxE .
SFX AN e am/xPxE .
SFX AN 0 m/xPxE .
SFX AN e ami/xPxE .

SFX AO Y 60
SFX AO ti l .
SFX AO ti la .
SFX AO ti lo .
SFX AO ti li .
SFX AO ti vų .
SFX AO ti vem .
SFX AO ti veš .
SFX AO ti ve .
SFX AO ti vemȯ .
SFX AO ti vete .
SFX AO ti vųt .
SFX AO ti h .
SFX AO ti še .
SFX AO ti hmȯ .
SFX AO ti ste .
SFX AO ti hų .
SFX AO ti vi .
SFX AO ti vimȯ .
SFX AO ti vite .
SFX AO ti vųći .
SFX AO ti vųćego .
SFX AO ti vųćemu .
SFX AO ti vųćim .
SFX AO ti vųćem .
SFX AO ti vųćih .
SFX AO ti vųćimi .
SFX AO ti vųća .
SFX AO ti vųće .
SFX AO ti vemy .
SFX AO ti vemogo .
SFX AO ti vemomu .
SFX AO ti vemym .
SFX AO ti vemom .
SFX AO ti vemo .
SFX AO ti vema .
SFX AO ti vemų .
SFX AO ti vemoj .
SFX AO ti vemojų .
SFX AO ti vemi .
SFX AO ti veme .
SFX AO ti vemyh .
SFX AO ti vemym .
SFX AO ti vemymi .
SFX AO ti vemo .
SFX AO ti vši .
SFX AO ti všego .
SFX AO ti všemu .
SFX AO ti všim .
SFX AO ti všem .
SFX AO ti vših .
SFX AO ti všimi .
SFX AO ti vša .
SFX AO ti všų .
SFX AO ti všej .
SFX AO ti všejų .
SFX AO ti vše .
SFX AO i y .
SFX AO i a .
SFX AO i o .
SFX AO ti ťje .

SFX AP Y 28
SFX AP 0 0/xPxE .
SFX AP y o/xBxPxE .
SFX AP y a/xPxE .
SFX AP y ogo/xPxE .
SFX AP y ų/xPxE .
SFX AP y oj/xPxE .
SFX AP y om/xPxE .
SFX AP y omu/xPxE .
SFX AP 0 m/xPxE .
SFX AP y ojų/xPxE .
SFX AP y i/xPxE .
SFX AP y e/xPxE .
SFX AP 0 h/xPxE .
SFX AP 0 mi/xPxE .
SFX AP y ějši/zz .
SFX AP y ějšego/zz .
SFX AP y ějšemu/zz .
SFX AP y ějšim/zz .
SFX AP y ějšem/zz .
SFX AP y ějše/zz .
SFX AP y ějša/zz .
SFX AP y ějšų/zz .
SFX AP y ějšej/zz .
SFX AP y ějšejų/zz .
SFX AP y ějših/zz .
SFX AP y ějšim/zz .
SFX AP y ějšimi/zz .
SFX AP y ěje/zz .

SFX AQ Y 11
SFX AQ 0 0/xPxE .
SFX AQ 0 o/xPxBxO .
SFX AQ 0 i/xPxE .
SFX AQ 0 a/xPxE .
SFX AQ 0 ov/xPxE .
SFX AQ 0 u/xPxE .
SFX AQ 0 ah/xPxE .
SFX AQ 0 am/xPxE .
SFX AQ 0 om/xPxE .
SFX AQ 0 ami/xPxE .
SFX AQ 0 e/xPxE .

SFX AR Y 11
SFX AR 0 0/xPxE .
SFX AR 0 o/xPxBxO .
SFX AR 0 y/xPxE .
SFX AR 0 a/xPxE .
SFX AR 0 ov/xPxE .
SFX AR 0 u/xPxE .
SFX AR 0 ah/xPxE .
SFX AR 0 am/xPxE .
SFX AR 0 om/xPxE .
SFX AR 0 ami/xPxE .
SFX AR 0 e/xPxE .

SFX AS Y 12
SFX AS 0 0/xPxE .
SFX AS a o/xPxBxO .
SFX AS a i/xPxE .
SFX AS a ų/xPxE .
SFX AS a ov/xPxE .
SFX AS a y/xPxE .
SFX AS a ě/xPxE .
SFX AS 0 h/xPxE .
SFX AS 0 m/xPxE .
SFX AS a ojų/xPxE .
SFX AS 0 mi/xPxE .
SFX AS a o/xPxE .

SFX AT Y 9
SFX AT 0 0/xPxE .
SFX AT e e/xPxBxO .
SFX AT e a/xPxE .
SFX AT ńje nij/xPxE .
SFX AT e u/xPxE .
SFX AT e ah/xPxE .
SFX AT e am/xPxE .
SFX AT 0 m/xPxE .
SFX AT e ami/xPxE .
